# 专项应付款的摊销问题

提问人：余雄 时间：2016-01-19 14:15:58
正在做一家上市公司的子公司A。A收到政府补助 200 万，自己投资 300 万，建设了公共租赁房。企业账上 2013 年 12 月转固，并按照500 万开始计提累计折旧，但是因为政府没有验收，专项应付款依旧挂着 200 万。现在这个公共租赁房的产权还没有弄清楚，不知道是属于政府还是企业。企业在固定资产折旧中，按照 500 万来折旧，有问题吗?应该怎么处理比较好？

回答人：chenyiwei
产权和收益权不明确，如何证明这是该企业的资产？建议首先提请被审计单位与政府明确该问题，才能明确会计处理方案。例如，完全是为政府代建的，则按建造合同处理，政府的拨款作为建造合同收入，实际发生的建造成本作为建造合同成本；属于企业建造、政府给予补助的，则在房屋竣工入住时转入递延收益在房屋使用年限内摊销计入各年度营业外收入。

提问人：余雄 时间：2016-01-20 17:14:03
企业的房屋建在自有的电站里，因此，我认为土地是自己的，房屋也属于企业在建的房屋，这个房屋现在也只有企业的人在用。所以，我觉得，从实质上讲，这个房屋是属于企业的资产。您觉得呢？

回答人：chenyiwei
你的说法有一定合理性，但还是建议企业尽快确权，并咨询律师意见。

提问人：呼叫帮助 时间：2018-03-07 20:10:57
陈版，现在不少城投公司下设专项公司开发建设公租房，请问公司收到政府的公租房款项 1 亿元放在哪里核算合适？以及建成后形成的固定资产是否计提折旧？

回答人：chenyiwei
要看该公租房是否符合本企业的资产定义，以及其为本企业带来未来经济利益的方式。

提问人：呼叫帮助 时间：2018-03-07 20:57:35
我找到一家城市建设投资开发总公司 2010 年度审计报告，报告对固定资产披露如下，
QQ图片20180307205129.png (59.14 KB, 下载次数: 1)
2018-3-7 20:53 上传
QQ图片20180307205206.png (59.35 KB, 下载次数: 1)
2018-3-7 20:54 上传
陈版城建项目投资系核算本公司行使市政建设政府职能时形成的投资，作为固定资产核算合适吗？

回答人：chenyiwei
一般不是固定资产。参考《瑞华研究 2010 ～ 2016 汇编》之问题1-1-11.

提问人：哈 ha 时间：2018-04-10 20:38:59
求助陈版，新准则下规定专项应付款为“核算企业取得政府作为企业所有者投入的具有专项或特定用途的款项”，是否意思是只有政府作为企业的所有者（政府在公司中持有股份）投入的专项资金才能计入专项应付款？政府拨付的拆迁款是否还能计入专项应付款？谢谢！

回答人：chenyiwei
拆迁补偿款是例外。因为最终有可能计入资本公积，所以收到时暂挂专项应付款。